【裁判字號】    97,交簡上,207
【裁判日期】    971211
【裁判案由】    過失傷害
【裁判全文】
臺灣板橋地方法院刑事判決           97年度交簡上字第207號
上  訴  人  臺灣板橋地方法院檢察署檢察官
上  訴  人
即  被  告  乙○○
上列上訴人等因被告過失傷害案件，不服本院中華民國97年7 月
29日第一審簡易判決（97年度交簡字第2286號，聲請簡易判決處
刑案號：96年度調偵字第737 號），提起上訴，本院管轄第二審
之合議庭裁定依簡式審判程序審理，並判決如下：
    主      文
上訴駁回。
    事實及理由
一、本案被告乙○○所犯係死刑、無期徒刑、最輕本刑為3 年以
    上有期徒刑或高等法院管轄第一審案件以外之罪，其於準備
    程序中就被訴事實為有罪之陳述，本院即依刑事訴訟法第45
    5 條之1 第3 項準用同法第364 條及同法第273 條之1 第1
    項之規定，經本院告知簡式審判程序之旨，並聽取檢察官及
    被告之意見後，裁定本案進行簡式審判程序，合先敘明。
二、本案經本院審理結果，認第一審判決以被告所為係犯刑法第
    284 條第1 項之過失傷害罪，依刑事訴訟法第449 條第1 項
    前段、第3 項，刑法第284 條第1 項、第41條第1 項前段、
    第62條前段，刑法施行法第1 條之1 之規定，並審酌被告素
    行狀況、智識程度、告訴人所受之傷勢、被告犯後坦承犯行
    之態度及其他一切情狀，量處拘役40日，並諭知如易科罰金
    之折算標準，其認事用法及量刑均屬妥適，應予維持，並引
    用第一審簡易判決書記載之事實、理由及證據（詳如附件）
    。
三、檢察官上訴意旨乃循告訴人林于暄之請求，認被告於調解成
    立後，故不履行債務，顯是利用民事和解，博取法院對被告
    犯意態度之誤認，致原審只量處被告40日拘役，乃原審未斟
    酌上情，容有未洽，請求將原判決撤銷，更為適當之判決等
    語；被告上訴略以：伊要求告訴人林于暄提出醫療單據，但
    林于暄所提出單據，其上數額亦未滿林于暄所稱將來醫療費
    用所需數額，故而伊認為林于暄乃心存欺瞞，方於與林于暄
    調解成立後，未依調解內容履行等語；惟按：被告前於96年
    4 月27日10時10分許，駕駛車牌號碼3681—EN號自用小客車
    ，沿臺北縣中和市○○路內側車道往土城方向行駛，行至板
    南路口前，欲右轉板南路，本應先切換至外側車道，並禮讓
    直行車先行，且依當時情形，並無不能注意之情事，竟違規
    突然自內車道右轉板南路，致撞上騎乘車牌號碼P9P —181
    號重型機車之黃勝岳及後載之林于暄，黃勝岳所騎乘之機車
    並滑行撞上路旁等待紅燈之行人甲○○○，致黃勝岳受有臉
    部開放性傷口、身體多處開放性傷口及挫傷、林于暄受有左
    外踝骨折、左下肢多處擦傷；甲○○○受有齒齦開放性傷口
    、左膝骨骨折、左膝撕裂傷及挫傷、左踝挫傷等傷勢，被告
    就前開過失傷害之犯罪事實，於原審及本院審理中坦認在卷
    ，並據黃勝岳、甲○○○、林于暄於警詢、偵查中指述明確
    ，且有財團法人佛教慈濟醫院臺北分院診斷證明書（見96年
    度偵字第16691 號偵查卷第25頁）、臺灣省臺北縣區車輛行
    車事故鑑定委員會96年10月3 日北縣鑑字第0965120989號鑑
    定意見書、臺北縣政府警察局中和分局道路交通事故調查卷
    宗一宗等在卷可憑，足認被告自白上開過失傷害犯行，核與
    事實相符，堪以採信，惟因被告於原審判決前之96年11月12
    日，業與黃勝岳、甲○○○、林于暄各以96年刑調字第641
    號、1283號、12 84 號成立調解，被告且於原審判決前已履
    行其與黃勝岳、甲○○○間之調解內容，黃勝岳、甲○○○
    乃於原審判決前撤回其等對被告之本件告訴，然因被告仍未
    依照與林于暄間所成立之調解內容而為履行，原審因而仍就
    被告過失傷害林于暄部分予以論罪科刑，此核諸台北縣中和
    市調解委員會調解筆錄（見96年度調偵字第737 號偵查卷第
    2- 4頁）、原審卷甚明，是原審顯已斟酌被告犯後固坦認犯
    行，然尚未依與林于暄所成立之調解內容而為履行，暨被告
    素行狀況、智識程度、告訴人所受之傷勢等一切狀況，因而
    仍論處被告拘役40日，並諭知如易科罰金之折算標準，檢察
    官上訴意旨指稱原審漏未斟酌被告於調解成立後，故不履行
    債務，顯是利用民事和解，博取法院對被告犯意態度之誤認
    ，致僅量處被告40日拘役等語，容有誤會；至被告雖執前詞
    提起上訴，然核其上訴意旨，顯非指摘原審判決有何認事用
    法之違誤，且原審判決之認事用法經核亦於法無違，至原審
    關乎刑期之量定，亦已審酌被告各種犯罪情狀，並無失出，
    是檢察官及被告各以前詞提起上訴，均無理由，俱應駁回。
據上論斷，應依刑事訴訟法第455 條之1 第1 項、第3 項、第36
4 條、第273 條之1 第1 項、第368 條、第373 條，判決如主文
。
本案經檢察官郭季青到庭執行職務。
中    華    民    國    97    年    12    月    11    日
                  刑事第十七庭  審判長法  官  許必奇
                                      法  官  鄧雅心
                                      法  官  陳明偉
以上正本證明與原本無異。
本判決不得上訴。
                                      書記官  強梅芳
中    華    民    國    97    年    12    月    11    日
附件：


司法院資訊處製作；財團法人民間司法改革基金會備份。
